【裁判字號】    89,易,3151
【裁判日期】    891030
【裁判案由】    傷害
【裁判全文】
臺灣臺中地方法院刑事判決                        八十九年度易字第三一五一號
    公  訴  人  臺灣台中地方法院檢察署檢察官
    被      告  丙○○
右列被告因傷害案件，經檢察官提起公訴 (八十九年度偵續字第一三八號)，本院判
決如左：
    主  文
丙○○傷害人之身體，科罰金貳仟元，如易服勞役，以參佰元折算壹日。
    事  實
一、緣丙○○與乙○○係屬鄰居關係，於民國八十八年十一月四日七時四十分許，雙
    方因汽車刮損糾紛，乙○○未經同意侵入丙○○台中市○區○○街三九巷五號一
    樓之住處理論時，雙方因言語衝突，一言不合，而基於傷害之犯意，相互毆打 (
    乙○○部分業經本院另案判處拘役伍拾日，如易科罰金以參佰元折算一日確定)
    ，丙○○持家中無線電電話機毆打乙○○，又以手抓告訴人之手，致乙○○受有
    右前臂及左前臂瘀傷之傷害。
二、案經被害人乙○○委由鄭晃奇律師告訴台灣台中地方地方法院檢察署檢察官偵查
    起訴。
    理  由
一、訊據被告丙○○，對於右揭時、地因互毆而傷害乙○○之事實，矢口否認之，辯
    稱：是告訴人打伊時，打翻桌上之杯子，致杯子掉在地上，杯內之水灑落地面，
    告訴人因而滑倒，可能係滑倒時受傷，伊未持電話機攻擊告訴人，亦未留指甲，
    不可能抓傷告訴人云云。經查：右開事實，業據證人即案發時到場處理之警員甲
    ○○到院具結，證稱：當時被告及告訴人都說有受傷，但我看不出有什麼大傷害
    ，.... 被告好像說有被打傷臉，被害人好像說手有被抓.... 等語，核與告訴人
    指訴情節相符，並有診斷證明書乙份及病歷乙份附卷可稽。證人宋淑華雖於偵查
    中證稱，告訴人係自行滑倒，一手撞到桌子、一手掌撞地，身體沒有倒在地上云
    云，核與被告於偵查、審理中供稱告訴人滑倒後，身體即跌倒地上之情不符，滑
    倒之情與受被害人受傷位置為右前臂、左前臂瘀傷之部位不符，反之，告訴人稱
    係遭被告持無線電電話機攻擊，始以右手阻擋，被告又以手指抓，致其左、右手
    臂受傷等情，與告訴人傷害部位相符；加以證人宋淑華於偵查中證稱，其有看清
    楚告訴人打被告之右臉，未打左臉，且看告訴人滑倒後，即離開載小孩去上課，
    回來後就看到警車等語。然被告受傷部位係屬左臉，經檢察官曉諭後，宋淑華始
    改口稱係告訴人係毆打被告左臉，前後證述反覆不一，尚難遽以採信。況證人宋
    淑華證稱，伊是第一個到場，乙○○進屋不久，伊就過去看，伊站在院子裡的客
    廳門外，與被告供稱證人宋淑華與告訴人之丈母娘是第一個到的不符，且告訴人
    之丈母娘既係第一個到的，衡情當會迴護告訴人，阻止證人宋淑華了解屋內情形
    ，甚而進屋幫忙被告，宋淑華當無機會見到屋內發生情形；另證人林俊嚴於偵查
    中則證稱，其根本沒有在院子看到宋淑華，況距警察到場十分鐘內，宋淑華也不
    可能送小孩去上課又回來等情，益證宋淑華之供述不實，顯為迴護被告之詞。被
    告所辯，無非事後卸責之詞。事證明確，被告傷害罪行，堪以認定。
二、核被告丙○○所為，係犯刑法第二百七十七條第一項之傷害罪。爰審酌被告犯罪
    之動機係因遭告訴人不法侵入住宅，無證據情況下誣指係被告刮損告訴人汽車，
    又遭告訴人出手攻擊下所為反擊行為，以無線電電話機為工具攻擊當訴人，使告
    訴人受有左、右前臂之瘀傷，犯罪後猶飾詞矯辯態度不佳，及一婦道人家遭一青
    壯男子攻擊始為反擊自保等一切情狀，量處如主文所示之刑，並諭知易服勞役之
    折算標準。
據上論斷，應依刑事訴訟法第二百九十九條第一項前段，刑法第二百七十七條第一項
、第四十二條第二項，罰金罰鍰提高標準條例第一條前段、第二條，判決如主文。
中      華      民      國    八十九    年      十      月    三十      日
                                          法  官  陳 學 德
右正本證明與原本無異。
如不服本判決，應於判決送達後十日內向本院提出上訴狀，上訴於臺灣高等法院臺中
分院( 須附繕本 )。
                                          書記官
中      華      民      國    八十九    年      十一    月      一      日
附錄：論罪科刑法條：
刑法二百七十七條第一項 (普通傷害罪)
傷害人之身體或健康者，處三年以下有期徒刑、拘役或一千元以下罰金。


司法院資訊處製作；財團法人民間司法改革基金會備份。
